---
id: sprint
title: Sprint Planning 
---

# Sprint I 

> 18/09/25 à 29/09/2025

## Planejamento de Interação

* **Presentes na reunião:** 

|Nome|----|
|-Lucas Holanda|
|João Pedro Sampaio |
|Lucas Carvalho |
| Gabriel Aguiar|
| Rodrigo Mourão |

### Lista de Tarefas da Interação

|Tarefa|Responsabilidade|
|---|----|
| Decidir o nome o projeto.|Todos|
| Criar o repositório nos padrões (Organizar wiki).| Todos |
| Criar issues no GitHub / ZenHub| João Pedro Sampaio |
| Estudar e escolher as metodologias.| Todos|
| [Documento de visão](https://github.com/xxx/xxx.md) |João Pedro Sampaio e Lucas Carvalho|
| Elaborar [5w2H](https://github.com/xxx/xxx.md) |Lucas Holanda e Gabriel Aguiar|
| [Mapas Mentais](https://github.com/xxx/xxx.md) |Rodrigo Mourão|
| [Brainstorming](https://github.com/XXXx) |Lucas Holanda e Gabriel Aguiar|
|[Entrevistas](https://github.com/xxx/xxx.md) |Todos|
|[Prototipação.](https://github.com/xxx/xxx.md) |Lucas Carvalho e Rodrigo Mourão|

### Sprint Retrospective/Review Meeting

#### Dúvidas da Interação

- 1
- 2

#### Riscos Encontrados

- Nenhum: Plano de gerenciamento de riscos não implementado.

#### Pontos Positivos

- 1 Reuniões Efetivas
- 2 Boa Interação
- 3 Dedicação e interreses de todos 



#### Pontos Negativos

- 1 Conflito de horario, poucas vezes conseguimos reunir todos em uma call 
- 2 Má divisão de tarefas na primeira semana
- 3 Dificuldade de acesso ao site e mexer em repositorio




#### O que podemos melhorar?

- Ter mais foco na reuniões para evitar o desperdício de tempo.
- Conseguir auxiliar algum dia que todos consigam ingressar na reunião 
- Podemos utilizar algo ferramenta de timebox para maior efetividade nas reuniões, sugestão: [])

#### Ferramentas utilizadas

- Reunião: Discord


# Sprint II 

> 10/02/25 à 07/04/2025

## Planejamento de Interação

* **Presentes na reunião:** 

|Nome|----|
|----|----|
|XXXX Xxxxx Xxxxx|----|
|XXXX Xxxxx Xxxxx|----|

### Lista de Tarefas da Interação

|Tarefa|Responsabilidade|
|---|----|
| Decidir o nome o projeto.|Todos|
| Criar o repositório nos padrões (Organizar wiki).| xxxxx|
| Criar issues no GitHub / ZenHub| xxxx|
| Estudar e escolher as metodologias.| Todos|
| [Documento de visão](https://github.com/xxx/xxx.md) |XXX e XXXXX|
| Elaborar [5w2H](https://github.com/xxx/xxx.md) |XXX e XXXXX|
| [Mapas Mentais](https://github.com/xxx/xxx.md) |XXX e XXXXX|
| [Brainstorming](https://github.com/XXXx) |Todos|
|[Entrevistas](https://github.com/xxx/xxx.md) |XXX e XXXXX|
|[Prototipação.](https://github.com/xxx/xxx.md) |XXX e XXXXX|

### Sprint Retrospective/Review Meeting

#### Dúvidas da Interação

- 1
- 2

#### Riscos Encontrados

- Nenhum: Plano de gerenciamento de riscos não implementado.

#### Pontos Positivos

- 1
- 2

![pontos positivos](../assets/Sprints/S1-positivos.png)

#### Pontos Negativos

- 1
- 2
- 3

![pontos negativos](../assets/Sprints/S1-negativos.png)

#### O que podemos melhorar?

- Ter mais foco na reuniões para evitar o desperdício de tempo.
- A equipe deve ter mais autonomia em relação à falta de membros.
- Podemos utilizar algo ferramenta de timebox para maior efetividade nas reuniões, sugestão: [](https://timebox.cedrotech.com/)

#### Ferramentas utilizadas

- Reunião: [Hangouts](https://hangouts.google.com/)
- Colheita dos pontos: [Mentimeter](https://www.mentimeter.com/)

# Sprint III 

> 10/02/25 à 07/04/2025

## Planejamento de Interação

* **Presentes na reunião:** 

|Nome|----|
|----|----|
|XXXX Xxxxx Xxxxx|----|
|XXXX Xxxxx Xxxxx|----|

### Lista de Tarefas da Interação

|Tarefa|Responsabilidade|
|---|----|
| Decidir o nome o projeto.|Todos|
| Criar o repositório nos padrões (Organizar wiki).| xxxxx|
| Criar issues no GitHub / ZenHub| xxxx|
| Estudar e escolher as metodologias.| Todos|
| [Documento de visão](https://github.com/xxx/xxx.md) |XXX e XXXXX|
| Elaborar [5w2H](https://github.com/xxx/xxx.md) |XXX e XXXXX|
| [Mapas Mentais](https://github.com/xxx/xxx.md) |XXX e XXXXX|
| [Brainstorming](https://github.com/XXXx) |Todos|
|[Entrevistas](https://github.com/xxx/xxx.md) |XXX e XXXXX|
|[Prototipação.](https://github.com/xxx/xxx.md) |XXX e XXXXX|

### Sprint Retrospective/Review Meeting

#### Dúvidas da Interação

- 1
- 2

#### Riscos Encontrados

- Nenhum: Plano de gerenciamento de riscos não implementado.

#### Pontos Positivos

- 1
- 2

![pontos positivos](../assets/Sprints/S1-positivos.png)

#### Pontos Negativos

- 1
- 2
- 3

![pontos negativos](../assets/Sprints/S1-negativos.png)

#### O que podemos melhorar?

- Ter mais foco na reuniões para evitar o desperdício de tempo.
- A equipe deve ter mais autonomia em relação à falta de membros.
- Podemos utilizar algo ferramenta de timebox para maior efetividade nas reuniões, sugestão: [](https://timebox.cedrotech.com/)

#### Ferramentas utilizadas

- Reunião: [Hangouts](https://hangouts.google.com/)
- Colheita dos pontos: [Mentimeter](https://www.mentimeter.com/)

# Sprint IV 

> 10/02/25 à 07/04/2025

## Planejamento de Interação

* **Presentes na reunião:** 

|Nome|----|
|----|----|
|XXXX Xxxxx Xxxxx|----|
|XXXX Xxxxx Xxxxx|----|

### Lista de Tarefas da Interação

|Tarefa|Responsabilidade|
|---|----|
| Decidir o nome o projeto.|Todos|
| Criar o repositório nos padrões (Organizar wiki).| xxxxx|
| Criar issues no GitHub / ZenHub| xxxx|
| Estudar e escolher as metodologias.| Todos|
| [Documento de visão](https://github.com/xxx/xxx.md) |XXX e XXXXX|
| Elaborar [5w2H](https://github.com/xxx/xxx.md) |XXX e XXXXX|
| [Mapas Mentais](https://github.com/xxx/xxx.md) |XXX e XXXXX|
| [Brainstorming](https://github.com/XXXx) |Todos|
|[Entrevistas](https://github.com/xxx/xxx.md) |XXX e XXXXX|
|[Prototipação.](https://github.com/xxx/xxx.md) |XXX e XXXXX|

### Sprint Retrospective/Review Meeting

#### Dúvidas da Interação

- 1
- 2

#### Riscos Encontrados

- Nenhum: Plano de gerenciamento de riscos não implementado.

#### Pontos Positivos

- 1
- 2

![pontos positivos](../assets/Sprints/S1-positivos.png)

#### Pontos Negativos

- 1
- 2
- 3

![pontos negativos](../assets/Sprints/S1-negativos.png)

#### O que podemos melhorar?

- Ter mais foco na reuniões para evitar o desperdício de tempo.
- A equipe deve ter mais autonomia em relação à falta de membros.
- Podemos utilizar algo ferramenta de timebox para maior efetividade nas reuniões, sugestão: [](https://timebox.cedrotech.com/)

#### Ferramentas utilizadas

- Reunião: [Hangouts](https://hangouts.google.com/)
- Colheita dos pontos: [Mentimeter](https://www.mentimeter.com/)

# Sprint V 

> 10/02/25 à 07/04/2025

## Planejamento de Interação

* **Presentes na reunião:** 

|Nome|----|
|----|----|
|XXXX Xxxxx Xxxxx|----|
|XXXX Xxxxx Xxxxx|----|

### Lista de Tarefas da Interação

|Tarefa|Responsabilidade|
|---|----|
| Decidir o nome o projeto.|Todos|
| Criar o repositório nos padrões (Organizar wiki).| xxxxx|
| Criar issues no GitHub / ZenHub| xxxx|
| Estudar e escolher as metodologias.| Todos|
| [Documento de visão](https://github.com/xxx/xxx.md) |XXX e XXXXX|
| Elaborar [5w2H](https://github.com/xxx/xxx.md) |XXX e XXXXX|
| [Mapas Mentais](https://github.com/xxx/xxx.md) |XXX e XXXXX|
| [Brainstorming](https://github.com/XXXx) |Todos|
|[Entrevistas](https://github.com/xxx/xxx.md) |XXX e XXXXX|
|[Prototipação.](https://github.com/xxx/xxx.md) |XXX e XXXXX|

### Sprint Retrospective/Review Meeting

#### Dúvidas da Interação

- 1
- 2

#### Riscos Encontrados

- Nenhum: Plano de gerenciamento de riscos não implementado.

#### Pontos Positivos

- 1
- 2

![pontos positivos](../assets/Sprints/S1-positivos.png)

#### Pontos Negativos

- 1
- 2
- 3

![pontos negativos](../assets/Sprints/S1-negativos.png)

#### O que podemos melhorar?

- Ter mais foco na reuniões para evitar o desperdício de tempo.
- A equipe deve ter mais autonomia em relação à falta de membros.
- Podemos utilizar algo ferramenta de timebox para maior efetividade nas reuniões, sugestão: [](https://timebox.cedrotech.com/)

#### Ferramentas utilizadas

- Reunião: [Hangouts](https://hangouts.google.com/)
- Colheita dos pontos: [Mentimeter](https://www.mentimeter.com/)
